# 陈版大神，综合性项目取得的政府补助的处理规定有违谨慎性的逻辑，如何理解此规定

提问人：zhuchekjss 时间：2021-03-12 09:33:04
综合性项目取得的政府补助包含有与资产相关的补助和与收益相关的补助，处理：
1 、需要将其分解为资产相关的补助和与收益相关的补助，分别进行会计处理；
2 、难以区分的，整体归类为与收益相关的政府补助。
难以区分的处理归类为与收益相关的政府补助，而“收益相关政府补助”相对于“资产相关政府补助”确认损益的时间要早，有违谨慎性的逻辑，如何理解此规定

回答人：chenyiwei
如果难以区分某项补助是否与资产相关，那么如果人为硬性将其作为与资产相关的政府补助，则其摊销年限将无法合理确定，影响会计核算的可靠性。
另一方面，政府补助形成的递延收益基本确定无需归还，即不会导致经济利益流出企业，严格来说不符合负债的定义，因此将其转入损益（不作为递延收益确认）不会明显不符合谨慎性原则。